臺北高等行政法院判決
　　　　　　　　　　　　　　　　　　 93年度訴字第00768號
　　　　　　　　　　　　　　　.
原　　　告　吉達興營造廠有限公司
代　表　人　甲○○
訴訟代理人　江俊毅（會計師，兼送達代收人）
被　　　告　財政部臺灣省北區國稅局
代　表　人　許虞哲（局長）住同上
　　　　　　　　　　　　　　樓.
訴訟代理人　乙○○
　　　　　　丙○○
上列當事人間因營利事業所得稅事件，原告不服財政部中華民國
93年1月8日台財訴字第0920047887號訴願決定，提起行政訴訟。
本院判決如下：
    主  文
訴願決定及原處分（即復查決定），均撤銷。
訴訟費用由被告負擔。
    事  實
一、事實概要：原告民國（下同）84年度營利事業所得稅結算申
    報，原列報營業收入淨額新台幣（下同）243,510,331元，
    全年所得額2,5 16,603元。被告初查調整其營業收入為
    80,026,156元，並按同業利潤標準核定全年所得額為
    8,761,295元（下稱系爭核定所得）。原告就營業淨利不服
    ，申請復查。被告於87年2月17日以北區國稅法第00000000
    號復查決定未准變更在案，嗣被告因查核原告83年度營利事
    業所得稅案時發現原核定84年度營業收入計算錯誤，乃依完
    工比例法調增營業收入163,484,175元，營業成本
    152,808,721 元；復因原告成本帳載不全，依同業利潤標準
    核定該調增營業毛利為23,656,223元，並更正核定全年所得
    額為32,417,518元，發單補徵稅額5,914,056元。原告對於
    課稅所得額部分不服，申經復查結果，未獲變更，向財政部
    提起訴願，遭訴願決定駁回，遂向本院提起行政訴訟。
二、兩造聲明：
　(一)原告聲明：
    1.訴願決定及原處分均予撤銷。
    2.訴訟費用由被告負擔。
  (二)被告聲明：
    1.駁回原告之訴。
    2.訴訟費用由原告負擔。
三、兩造之爭點：被告按同業利潤標準核定原告系爭全年所得額
    （即系爭核定所得），其84年度核定之營業淨利為31,658,
      838元是否違反營利事業所得稅核準則（下稱查核準則）
    第6條之規定？
  (一)原告主張：
    1.被告於86年12月1日所製發之更正通知，並非基於記載、
      計算錯誤或重複而為之，其更正顯不合法。
  　(1)按稅捐稽徵法第17條規定：「納稅義務人如發現繳納通知
      文書有記載、計算錯誤或重複時，於規定繳納期間內，得
      要求稅捐稽徵機關，查對更正。」所得稅法第81條第2項
      ：「前項通知書之記載或計算有錯誤時，納稅義務人得於
      通知書送達後十日內，向該管稽徵機關查對，或請予更正
      。」復按行政法院60年判字237號判例謂：「所得稅法第
      八十一條第二項規定所稱核定稅額通知書之記載或計算有
      錯誤時，納稅義務人得向該管稽徵機關查對或請予更正者
      ，係指通知之文字記載或查定項目之數字上計算錯誤而言
      。其對查定之事實或法令之適用有所異議者，應依本法第
      八十二條之規定申請復查。」故更正係必以基於核定稅額
      通知書之記載或計算錯誤為由，始得為之。
　　(2)被告於86年12月1日係以「更正通知」方式調整增加原告
      84年度課稅所得額23,656,223元，應補稅額5,914,056元
      。惟其更正之理由，係先前核定之計算以完工比例法為計
      算基礎顯有錯誤，「與營利事業所得稅查核準則第二十四
      條規定不合，本項計算錯誤應屬適用法律錯誤而另行課徵
      稅捐之範疇」，故系爭「更正通知」顯非基於記載、計算
      錯誤或重複而為之，與法定要件不符，於法自有未治。
    2.倘認為前揭更正核定通知書合法，惟亦因87年2月18日復
      查決定之做成而失效。退步言之，即使認為該「更正通知
      」屬復查程序進行中就同一案件之另一課稅處分，然當復
      查程序進行中，被告就同一案件為另一新的處分時，復查
      程予究竟應以新的課稅處分或原課稅處分為標的，容有消
      滅說與併存說之爭。消滅說主張，此時應以新的課稅處分
      為準，以新處分取代原處分之地位，原處分不生任何效力
      。故若已提起救濟程序，新處分當然成為救濟程序審理之
      客體。採併存說者，則謂在新處分所增加的稅額範圍內，
      新處分係以新增稅額的課稅基礎，未逾越原來的課稅範圍
      的部份，則是以原處分作為課稅基礎。在提起救濟程序後
      ，如處分機關另外對增額變更之處分，因為鑑於納稅人所
      爭執者，係超過申報額之課稅處分違法，而請求排除該法
      狀態，因此，增額變更處分其違法狀態仍然存在，故不待
      追加或變更，新的處分亦成為救濟程序的客體。無論採消
      滅說或併存說，前揭「更正核定」均應自動成為復查之客
      體，被告應予審核。由是，被告既於87年2月18日以北區
      國稅法第00000000號復查決定書就原告之84年度營利事業
      所得稅作成「維持原核定課稅所得額8,761,295元及應補
      稅額1,560,817元」之核定，顯已將86年12月1日製發之更
      正核定通知書予以變更撤銷，何能更於4年後之91年9月2
      日作出第2次復查決定？如認為前揭「更正通知」未為87
      年2月18日復查決定之效力所及，則短短2、3個月間同一
      機關就同一事項作出不同之認定，豈非顯有矛盾？
    3.系爭復查決定有違信賴保護原則況原告於接獲被告於87年
      2月18日所為之復查決定書後，已於87年3月25日遵命繳納
      ，此有完納證明可稽。按司法院25年院字第1557號解釋：
      「苟原處分決定或再訴願官署於訴願再訴願之決定確定後
      ，發現錯誤或因有他種情形，而撤銷原處分另為新處分，
      倘於訴願人再訴願人之權利或利益並不因之而受任何損害
      ，自可本其行政權或監督之作用另為處置。」換言之，倘
      即使原處分之作成係因錯誤所致，被告在另為新處分時，
      基於相對人之信賴利益之保護，應不得為更不利之處分。
      系爭91年9月2日之復查決定違反信賴保護原則之情形至為
      明顯。
    4.原告從未對被告於86年12月1日製發之「更正通知」表示
      不服，系爭復查決定並無依附之基礎，其作成並不合法，
      應予撤銷。
    (1)按行政程序法第114條規定：「違反程序或方式規定之行
      政處分，除依第一百十一條規定而無效者外，因下列情形
      而補正：一、須經申請始得作成之行政處分，當事人已於
      事後提出者。…」同法第111條：「行政處分有下列各款
      情形者，無效…七、其他具有重大明顯之瑕疵者。」
    (2)又關於救濟程序之審理，首應有當事人之提起始得為之，
      倘當事人未依法提起，受理機關竟逕為決定者，因其瑕疵
      無法補救，故通說均認為於此情形該決定為無效。大法官
      釋字第135號解釋謂：「民刑事訴訟案件下級法院之判決
      ，當事人不得聲明不服而提出不服之聲明或未提出不服之
      聲明而上級法院誤予廢棄或撒銷發回更審者，該項上級法
      院之判決及發回更審之判決，均屬重大違背法令，固不生
      效力…」可資參照。
　　(3)查系爭處分謂「申請人對更正核定課稅所得額表示不服，
      主張本局對原復查尚未作成復查決定，又以更正方式調整
      增加，…，申請復查（第二次復查於八十六年十二月十一
      日提起）」云云。惟綜觀原告於86年12月11日發文予被告
      之申請書，並未有申請復查之意旨，此並由原告於被告在
      87年2月18日作成復查決定後，即遵命繳納可資佐證，故
      事實上並無如被告所謂之「第二次申請復查」。矧原告如
      真有申請復查之意，依照前揭消滅說與併存說之見解，亦
      因二者之標的同一，而為原告於86年6月10日之復查申請
      之效力所及，被告於87年2月18日作成復查決定之時，該
      「更正通知」即失其效力，是故被告於91年9月2日所為之
      「復查決定」，實係對於未合法繫屬（或說已繫屬消滅）
      之案件而為決定，參照前揭行政程序法第111條、114條及
      大法官釋字第135號之意旨，系爭91年9月2日北區國稅法
      字第0910019964號復查決定不合法。
    5.本案被告依同業利潤標準核定原告84年度全年所得額32,
      417,518元。業已重複核定原告83年度及84年度之營業收
      入163,484,175元，並且明顯違反營利事業所得稅查核準
      則第6條：「…。但其核定所得額，以不超過當年度全部
      營業收入淨額依同業利潤標準核定之所得額為限。」及財
      政部79年1月11日台財稅第000000000號函。稽徵機關核定
      營利事業所得額之上限不得超過當年度全部營業收入淨額
      依同業利潤淨利率標準核定之所得額，原告經營之行業如
      被告所核定為行業代號4600-13，經查該行業同業利潤淨
      利率標準為百分之十，因此被告86年11月11日更正核定原
      告84度營業淨利率高達百分之三十九，業已明顯違反營利
      事業所得稅查核準則第6條之規定。被告答辯稱「並無重
      複核定原告八十三年度及八十四年度營業收入一六三、四
      八四、一七五元之情事」，倘如核定通知書所載核定83年
      度營業收入182,829,534元及84年度80,026,156元，則被
      告確實未重複核定原告營業收入，惟84年度核定之營業淨
      利31,658,838元（營業淨利率百分之三十九）則已明顯違
      反查核準則第6條之規定。
    6.營利事業所得稅查核準則第24條規定「營利事業承包工程
      之工期在一年以上，有關工程損益之計算，應採用完工比
      例法」。但採用完工比例法並不會增加營業收入總數而僅
      係稅務上為配合課徵營利事業所得稅而在稽徵執行之時間
      點上採用完工比例法合理的將營業收入總數分攤至相關年
      度認列收入，以本案為例，原告84年申報營業收入243,51
      0,331元加計83年度申報營業收入19,345,359元等於營業
      收入申報總數262,855,690元，雖因被告查帳採用完工比
      例法而重行核定原告84年度營業收入80,026,156元及核定
      83年度營業收入182,829,534元，惟被告核定之83年度加
      計84年度營業收入總數262,855,690元，必定仍然與原告
      申報83年度加計84年度之營業收入總數262,855,690元相
      同。「營業收入減營業成本等於營業毛利」係會計之基本
      原理，被告稱「發現原核定八十四年度營業收入計算錯誤
      ，故調增八十四年度差額毛利23,656,223元」，被告核定
      時卻僅調整營業毛利而未更正營業收入與營業成本，明顯
      抵觸上述原理，因為調整營業毛利必須同時調整營業收入
      及營業成本。被告為能符合前述採用完工比例法不會影響
      營業收入總數之原則（亦即83年度加計84年度之營業收入
      總數必須仍為262,855,690元，因此86年11月11日更正核
      定84年度時，營業收入仍維持原86年3月31日核定之數80,
      026,156元，但卻直接擷取營業毛利作為計算調整差額毛
      利，全年所得額之項目，也因而造成86年11月11日更正之
      核定通知書發生營業毛利率百分之五十一（同業利潤毛利
      率標準上限為百分之二十一）、營業費用明細合計數（項
      次10-32）與營業費用及損失總額（項次08）相差1,047,
      688元及營業淨利率百分之三十九（同業利潤淨利率標準
      上限為百分之十）等多項明顯之錯誤。營業毛利之產生係
      因為營業收入減營業成本，故營業毛利必須依附於營業收
      入項下，因此被告既然已核定調整原告84年度「基隆市衛
      生局垃圾掩埋場工程」之營業收入163,484,175元至83年
      度，倘事後發現認為該工程帳證不齊全以致工程成本無法
      勾稽，而逕行按同業利潤毛利率（百分之二十一）標準核
      定，亦應至已核定調整轉入該筆營業收入163,484,175元
      之83年度調整差額毛利或差額淨利，如此才能夠符合會計
      基本原理及營利事業所得稅查核準則第24條之規定。
    7.綜上所述，採用完工比例法並不會增加營業收入總數，原
      告83年度加計84年度之營業收入總數為262,855,690元，
      縱然依照同業利潤淨利率標準上限百分之十核計，則所得
      額（營業淨利）26,285,569元仍然較被告核定之83年度與
      84年度營業淨利合計數42,259,509元（83年度10,600,671
      元及84年度31,658,838元）少15,973,940元，而可明確證
      明84年度之更正核定有實質上重複計算營業收入163,484,
      175元之狀況，並且違反營利事業所得稅查核準則第6條之
      規定。請判決如起訴之聲明。
  (二)被告主張：
    1.按「稅捐之核課期間，依左列規定：一、依法應由納稅義
      務人申報繳納之稅捐，已在規定期間內申報，且無故意以
      詐欺或其他不正當方法逃漏稅捐者，其核課期間為五年。
      ．．在前項核課期間內，經另發現應徵之稅捐者，仍應依
      法補徵或並予處罰，在核課期間內未經發現者，以後不得
      再補稅處罰。」為稅捐稽徵法第21條所明定。次按「營利
      事業承包工程之工期在一年以上，有關工程損益之計算，
      應採完工比例法。但有左列情形之一，致工程損益確無法
      估計者，得採全部完工法，於完工年度再行計算損益：一
      、各期應收工程價款無估計。二、履行合約所須投入成本
      與期末完工程度均無法估計。三、歸屬於合約之成本無法
      辨認。。」為營利事業所得稅查核準則（下稱查核準則）
      第24條第1項所明定。又按「依行政救濟之法理，除原處
      分適用法律錯誤外，申請復查之結果，不得為更不利於行
      政救濟人之決定。」為改制前行政法院62年判字第298號
      判例可資參照。
    2.本件原告84年度營利事業所得稅結算申報，原列報營業收
      入淨額243,510,331元，全年所得額為2,516,603元，原核
      定按完工比例法調減「基隆市衛生局垃圾掩埋場工程」之
      營業收入163,484,175元，營業成本152,808,721元，毛利
      10,675,454元【此部分調整至83年度認列】，調整其營業
      收入為80,026,156元，惟因84年度帳載不全，「基隆市衛
      生局垃圾掩埋場工程」之工程成本無法勾稽，乃按同業利
      潤標準核定並按同業利潤標準（行業代號4600-13，純益
      率10﹪）核算營業淨利8,002,615元，加計非營業收入1,5
      68,417元，減除非營業損失809,737元，核定全年所得額
      為8,761,295元，應補稅額1,560,817元。原告就營業淨利
      不服，申請復查，被告以87年2月17日北區國稅法第00000
      000號復查決定未准變更。嗣被告於查核原告83年度營利
      事業所得稅時發現原核定84年度營業收入計算錯誤，復因
      原告成本帳證不全，乃依同業利潤標準核定調增差額營業
      毛利為23,656,223元，並更正核定全年所得額為32,417,
      518元，發單補徵稅額5,914,056元。原告對於課稅所得額
      表示不服，主張被告對原復查尚未作成復查決定，又以更
      正方式調整增加原告84年度應納稅額並核發更正核定通知
      書及稅額繳款書，有違財政部50臺財稅發1368號令、行政
      院法院判例50判45及行政法院62判例298等法令云云，再
      次申請復查（於86年12月11日提起）。復查決定以本案原
      核定按完工比例法調減「基隆市衛生局垃圾掩埋場工程」
      之營業收入163,484,175元，營業成本152,808,721元，毛
      利10,675,454元【此部分原於83年度認列】，惟因84年度
      帳載不全，成本無法勾稽，基隆市衛生局垃圾掩埋場工程
      之成本按同業利潤標準核定，故84年度調增差額毛利23,
      656,223元（163,484,175×21%-10,675,454=23,656,223
      ），更正核定全年所得額為32,417,518元，應補稅額5,91
      4,056元。又原告所承建工程「基隆市衛生局垃圾掩埋場
      工程」跨三年度（82、83、84年度），原查核84年度營利
      事業所得額時，因工程成本無法勾稽而依同業利潤標準核
      定其所得，但僅就完工年度收入逕決其成本，與營利事業
      所得稅查核準則第24條規定不合，經被告於核課期間內發
      現另有課徵事實或錯誤，而另案更正核定全年所得額之方
      式，係屬另一行政處分，與改制前行政法院62年判字第
      298號判例並無牴觸，復查、訴願均予以駁回。
    3.又原告訴稱，其從未對被告86年12月1日製發之更正通知
      表示不服，系爭復查決定並無依附之基礎，其作成並不合
      法，應予撤銷乙節，經查原告於86年12月11日退還更正核
      定通知書及稅額繳款書正本，核其真意為對更正核定內容
      不服，應屬稅捐稽徵法第35條所規定之範疇，被告依復查
      程序辦理，尚無不妥。再查被告原告84年度全年所得額
      32,417,518元，係因原核定84年度營業收入計算錯誤，僅
      就完工年度收入逕決其成本與查核準則第24條規定不合，
      故依該工程全部營業收入按同業利潤標準核算所得額，調
      增差額毛利23,656,223元（163,484,175×21% -10,675,
      454=23,656,223），更正核定全年所得額為32,417,518元
      ，並無重複核定原告83年度及84年度之營業收入163,484,
      175元之情事。是原告所訴核不足採，請判決駁回原告之
      訴。
    4.綜上論述：原處分及訴願決定，並無違誤，請准如答辯之
      聲明判決。
    理  由
一、被告之代表人原為林吉昌，於訴訟進行中變更為許虞哲，茲
    據其具狀聲明承受訴訟，核無不合，應予准許。
二、按行為時營利事業所得稅查核準則第6條第1項規定：「帳簿
    文據，其關係所得額之一部未能提示，經稽徵機關依所得稅
    法施行細則第81條之規定辦理。但其核定所得額，以不超過
    當年度全部營業收入淨額依同業利潤標準核定之所得額為限
    。」又財政部79年1月11日台財稅第000000000號亦函示：「
    本部頒訂之各年度營利事業所得額標準及同業利潤標準之純
    利率，係就當年度各業營業年度編訂，至如有非營業損益，
    應依本部（65）台財稅第36140號函規定合併計課或核實減
    除。」次按「稅捐之核課期間，依左列規定：一依法應由納
    稅義務人申報繳納之稅捐，已在規定期間內申報，且無故意
    以詐欺或其他不正當方法逃漏稅捐者，其核課期間為5年。
    ．．在前項核課期間內，經另發現應徵之稅捐者，仍應依法
    補徵或並予處罰，在核課期間內未經發現者，以後不得再補
    稅處罰。」為稅捐稽徵法第21條所明定。次按「營利事業承
    包工程之工期在一年以上，有關工程損益之計算，應採完工
    比例法。但有左列情形之一，致工程損益確無法估計者，得
    採全部完工法，於完工年度再行計算損益：一各期應收工程
    價款無估計。二履行合約所須投入成本與期末完工程度均無
    法估計。三歸屬於合約之成本無法辨認。。」為營利事業所
    得稅查核準則第24條第1項所明定。
三、本件原告84年度營利事業所得稅結算申報，原列報營業收入
    淨額243,510,331元，全年所得額2,516,603元。被告初查調
    整其營業收入為80,026,156元，並按同業利潤標準核定全年
    所得額為8,761,295元即系爭核定所得。原告就營業淨利不
    服，申請復查。被告於87年2月17日以北區國稅法第
    00000000號復查決定未准變更在案，嗣被告因查核原告83年
    度營利事業所得稅案時發現原核定84年度營業收入計算錯誤
    ，乃依完工比例法調增營業收入163,484,175元，營業成本
    152,808,721元；復因原告成本帳載不全，依同業利潤標準
    核定該調增營業毛利為23,656,223元，並更正核定全年所得
    額為32,417,518元，發單補徵稅額5,914,056元。原告對於
    課稅所得額部分不服，申經復查結果，未獲變更，向財政部
    提起訴願，遭訴願決定駁回，遂向本院提起行政訴訟之事實
    ，有原告84年度營利事業所得稅結算申報書及核定通知書、
    被告就原告營利事業所得稅審查報告書第2次核定、被告就
    原告84年度營利事業所得稅審查報告書（調帳查核）、原查
    報告書（第1次核定）、訴願書及復查申請書等，各附原處
    分卷足稽堪認為真實。兩造主要爭執在：被告按同業利潤標
    準核定原告系爭全年所得額（即系爭核定所得），其84年度
    核定之營業淨利為31,658,838元是否違反營利事業所得稅核
    準則（下稱查核準則）第6條之規定？對此，原告主張84年
    度核定之營業淨利31,658,838元，即營業淨利率達39%，已
    明顯違反查核準則第6條不得逾10%之規定等語；被告則以原
    告施作之工程跨越3個年度，84年度之核定之營業淨利31,
    658, 838元，其營業淨利率雖達39%，然整個工程採完工比
    例法，實質上並未違反查核準則第6條不得逾10%之規定等語
    ，資為答辯。經查：
    (一)被告因原告之營業成本等無法勾稽，按兩造所不爭執之同
      業利潤標準代號4600-13，核定原告84年度營業收入為
      80,026,156元，營業淨利為31,658,838元，有其核定通知
      書附原處分卷第186頁足查，據之核算原告84年度之營業
      淨利率竟高達39.56%（計算式：31,658,838÷80,026,156
      ＝0.00000000），而依財政部84年12月23日台財稅字第
      841663950號函示之84年度營利事業所得稅各業所得額及
      同業利潤標準4600-13代號，同業利潤標準之淨利率最高
      為「10%」，即以營業收入為80,026,156元核計，原告之
      營業淨利依上開經財政部核示之標準，應為8,002,616元
      ，非31,658,838元。被告認係31,658,838元與所頒訂之規
      定顯然未合。
    (二)再者，被告既以原告營業成本等無法勾稽為由，按所頒訂
      之同業利潤標準核定原告之營業收入，則有關營業淨利多
      寡，自應一體適用所頒同業利潤標準之規定辦理才是，始
      符所謂前後一致原則，焉有同一公司之「營業收入」按同
      業利潤標準之規定辦理，其「營業淨利」捨同業利潤標準
      之規定於不用，而適用其他標準予以切割適用之理，原處
      分顯然已違反上開查核準則第6條第1項之規定。如此，將
      使公司行號產生難以順應之異常現象，當非被告頒訂同業
      利潤標準規定之本意。被告如認本件具特殊性，而須偏離
      同業利潤標準有關當年度最高淨利率之規定，自可在頒訂
      同業利潤標準規定之際予以但書處理，並將適用但書之要
      件予以載明，令公司行號等足可事先了解，始不失法令規
      範之目的在教導非懲罰之立法政策意旨。
    (三)被告雖稱本件係依查核準則第24條第1項規定採完工比例
      法而致產生原告84年度淨利率逾10%之情形，應符合規定
      等語。惟按查核準則第24條第1項係針對營利事業承包工
      程之工期在一年以上，有關「工程損益之計算」採完工比
      例法之規定，但並未排除同一查核準則第6條第1項規定之
      適用，因之有關工程施工期跨越兩個年度以上者，有關工
      程損益之計算固應採完工比例法，除法另有明文外，有關
      淨利率多寡仍應受查核準則相關淨利率之限制，否則依被
      告之見解對於施工期跨越兩個年度以上之營業者即無適用
      淨利率10%之限制，於法難謂有據。
    (四)況被告第1次核定時即採原告營業淨利率未逾10%之計算式
      ，有其第一次核定通知書附原處分卷第141頁足佐，足知
      被告亦曾考量上開查核準則第6條第1項規定之適用，但其
      嗣於86年11月11日更正原核定，忽略查核準則第6條第1項
      規定之適用，則有未合。原告爭執被告嗣於86年11月11日
      更正核定原告84度營利事業所得稅之結算申報，於法無據
      等語。然按「稅捐之核課期間，依左列規定：一依法應由
      納稅義務人申報繳納之稅捐，已在規定期間內申報，且無
      故意以詐欺或其他不正當方法逃漏稅捐者，其核課期間為
      5年。．．在前項核課期間內，經另發現應徵之稅捐者，
      仍應依法補徵或並予處罰，在核課期間內未經發現者，以
      後不得再補稅處罰。」為稅捐稽徵法第21條所明定，因之
      有關稅捐稽徵之課徵，稅捐稽徵機關於稽徵期限內，如發
      現原先核定之稽徵有誤時，均可於稽徵期限內為更正補徵
      或減徵，原告主張被告對於已核定之課徵不得再為更正補
      徵，自與法未合，在此敘明。
四、綜上，被告依同業利潤標準核定原告84年度全年所得額32,
    417,518元，營業淨利為31,658,838元，違反營利事業所得
    稅查核準則第6條第1項之規定：「．．．。但其核定所得額
    ，以不超過當年度全部營業收入淨額依同業利潤標準核定之
    所得額為限。」即稽徵機關核定營利事業所得額之上限，不
    得超過當年度全部營業收入淨額依同業利潤淨利率標準核定
    之所得額。本件原告所經營之行業經被告核定為行業代號「
    4600-13」，而該行業同業利潤淨利率標準為10%，被告86
    年11月11日更正核定原告84度營業淨利率即高達39%，已違
    反上開查核準則第6條第1項之規定。從而原告所訴為有理由
    ，原處分既有如上所述之違法，而復查及訴願決定未予糾正
    ，均有未合，自均應由本院予以撤銷，另發回原處分機關另
    為適法之處分，以符法制。
五、本件事證已臻明確，兩造其餘攻擊防禦方法及舉證，與本件
    判決結果並無影響，爰不逐一論述，併此敘明。
據上論結，本件原告之訴為有理由，爰依行政訴訟法第98條第3
項前段，判決如主文。
中　　華　　民　　國　　94　　年　  12　　月　　8　　 日
                        第六庭審判長法    官  林  樹  埔
                                    法    官  許  瑞  助
                                    法    官  陳  鴻  斌
上為正本係照原本作成。
如不服本判決，應於送達後20日內，向本院提出上訴狀並表明上
訴理由，如於本判決宣示後送達前提起上訴者，應於判決送達後
20日內補提上訴理由書（須按他造人數附繕本）。
中　　華　　民　　國　　94　　年　  12　　月　　8　　 日
            　　　　　　　　 　　   書 記 官  蔡  逸  萱
